臺灣高等法院臺中分院刑事判決　　　　　　　　　九十一年度上易字第一七七八號
　　上　訴　人　臺灣台中地方法院檢察署檢察官
　　被　　　告　乙○○
右上訴人因被告違反商標法案件，不服臺灣台中地方法院九十一年度易字第一一二七
號中華民國九十一年八月十六日第一審判決（起訴案號：臺灣台中地方法院檢察署九
十一年度偵字第三五七四號），提起上訴，本院判決如左：
      主  文
上訴駁回。
      理  由
一、檢察官聲請簡易判決處刑意旨略以：被告乙○○係位於台中市○○○路一六０號
    「潤泰實業有限公司」（下稱潤泰公司）之負責人，明知如附表一所示（原審判
    決附件）之商標名稱及圖樣已由南台國際有限公司（下稱南台公司）向經濟部智
    慧財產局申請註冊取得商標專用權，專用期限自民國七十九年十一月一日起至九
    十九年十月三十一日止，並專用於商標法施行細則第四十九條第八十六類之電視
    機、電唱機、收音機、錄音機、無線電機器材及通訊器材等商品，竟意圖欺騙他
    人，未經南台公司授權或同意，以新台幣（下同）二千元之價格，向位於台北市
    大安區○○○路○段三三三號十二樓之二之「世照有限公司」（下稱世照公司）
    購入使用相同於上開商標之通訊器材駐波比錶一台後，即自九十年七、八月間起
    至九十一年二月二十二日止，在潤泰公司之網頁上刊登將以二千七百五十六元之
    價格出售之訊息。因認被告乙○○涉犯商標法第六十三條販賣侵害他人商標專用
    權之仿冒商標商品罪嫌云云。
二、本案經本院審理結果，認被告乙○○（以下簡稱被告）被訴違反商標法犯行，係
    屬不能證明，其證據及理由，業據第一審判決書理由欄記載甚詳，爰引用之 (如
    附件)。
三、檢察官據告訴人具狀請求提起上訴意旨略以：被告於主觀上有侵害告訴人商標之
    不法意圖，客觀上亦有仿冒之事實，原審判決諭知其無罪，似有未洽，爰請求撤
    銷改判，對被告論罪科刑等語。
四：本院查：
   （一）該台駐波比錶係潤泰公司向世照公司購入，而世照公司乃係代理日本大和
         公司販售上開商品，日本大和公司係頗具知名而製造、販售駐波比錶等無
         線通訊器材數十年之公司，該台駐波比錶確係自日本大和公司平行輸入或
         授權臺灣製造之產品，且日本大和公司輸入或授權製造之商品均係使用足
         以代表大和公司名稱如附表二所示該台駐波比錶上之商標圖樣等情，業據
         證人世照公司之職員邱金鳳於原審審理時到庭證稱：我們有賣給潤泰公司
         駐波比錶，我是八十四年進入世照公司工作，進公司後就一直處理內銷，
         後來這六、七年間都有銷售，所以何時賣給潤泰我不清楚，我們是日本Ｄ
         ＡＩＷＡ公司的台灣總代理，我們跟日本拿代理權，向日本下單而直接在
         國內銷售，下單後有二種方式，一種是純進口，一種是日本那邊叫台灣Ｏ
         ＥＭ代工廠（ＯＥＭ廠）即「自立電機工業股份有限公司」直接出貨給我
         們，日本大和公司的駐波比錶已經生產銷售五十四年，在台灣也有取得商
         標註冊，他的商標註冊是一個大的『Ｄ』字，本身下面是公司名稱等語無
         誤（見原審卷第三十八頁），並有進口廠商登記卡、訂單、統一發票、日
         本大和公司出貨通知、提單、進口發票、進口包裝明細及彩色目錄等在卷
         附卷足參（見原審卷第九十四至一○四頁），則扣案之該台駐波比錶係自
         日本平行輸入或經授權臺灣製造之產品，且日本大和公司係在告訴人未取
         得如附表一所示之商標註冊前，即已開始生產使用如原審判決附表二所示
         標章圖樣於駐波比錶等通訊器材產品上，應堪認定
   （二）又被告所販售之該台駐波比錶，其上非僅以「ＤＡＩＷＡ」字樣為唯一之
         商標使用，主要仍以如原審判決附表三所示日本大和公司申請註冊專用之
         商標「Ｄ」為圖樣，既有該台駐波比錶之照片及上開商標註冊證可資比對
         ；又自日本大和公司平行輸入或大和公司授權臺灣製造之產品，甚或日本
         大和公司之出貨通知及進口發票等資料上，除使用大的『Ｄ』字商標圖樣
         外，並均於該字樣下以小型字體加註代表大和公司譯音之「ＤＡＩＷＡ」
         圖樣等情，如上所述，業經證人邱金鳳證述詳實，復有上開照片、出貨通
         知及進口發票等在卷足參，則該台駐波比錶上之商標圖樣，顯係以日本大
         和公司之註冊商標圖樣為主，另加註之「ＤＡＩＷＡ」圖樣僅係表徵日本
         大和公司譯音。
   （三）另觀被告販售之該台駐波比錶上，除有以小型字體印有代表大和公司譯音
         之「ＤＡＩＷＡ」圖樣外，並明確標示大和公司自已已註冊之商標，已如
         上述，則果如日本大和公司有意仿冒告訴人之商標，衡情當不致再標示其
         自己之商標名稱，是自難認有仿冒使用他人商標之故意。倘再參以告訴人
         申請取得之商標，其上除有「ＤＡＩＷＡ」字樣外，尚仍包含「南台」之
         圖樣，有商標註冊證及商標圖案附卷可參，則益見被告所販售該台駐波比
         錶上之商標圖樣，應僅係代表日本大和公司之商標權及譯音，實與告訴人
         取得之上開商標圖樣甚有歧異無訛，亦即被告所販售之上開駐波比錶尚無
         侵害告訴人之商標權，其上之商標圖樣顯與告訴人註冊之商標圖樣不同，
         應無使消費者產生混淆誤認之虞。
   （四）末告訴人之代表人甲○○既自承南台公司迄未生產駐波比錶等語在卷，且
         被告陳稱其以二千元之價格購入該台駐波比錶後，僅以二千七百餘元之價
         格出售等情，復核與證人邱金鳳證稱情節相符，並有潤泰公司網頁資料附
         卷可參，則被告辯稱因告訴人尚未生產駐波比錶之商品於市場上銷售，是
         其乃係不知該台駐波比錶有無侵害告訴人之商標權即購入等語，亦堪足採
         信，否則被告豈有於明知商品已侵害他人商標權之情形下，猶仍以顯非低
         於販售價格甚多之價額購入該台仿冒品，並公開於潤泰公司之網頁上刊登
         該商品之廣告，而甘冒遭警查獲之危險。
五、綜上所述，被告辯稱其並無侵害告訴人之商標專用權，而違反商標法之行為等語
    ，堪足採信，公訴人所舉證據尚不足以證明被告涉犯上開罪責。此外，復查無其
    他積極證據足證被告有何違反商標法之犯行，則揆諸上揭法條及判例意旨，被告
    被訴上開罪嫌，應有未足。是原審以不能證明被告犯罪，而依刑事訴訟法第三百
    零一條第一項規定，諭知被告無罪之判決，經核並無不合，檢察官上訴意旨認應
    就被告予以論罪科刑，而指摘原判決不當，經查為無理由，應予駁回。
六、據上論斷，應依刑事訴訟法第三百七十三條、第三百六十八條判決如主文。
本案經檢察官涂達人到庭執行職務。
中      華      民      國      九十一      年    十一    月    二十六  日
                                    臺灣高等法院臺中分院刑事第八庭
                                          審判長法  官  羅  得  村
                                                法  官  劉  榮  服
                                                法  官  黃  文  進
右正本證明與原本無異。
不得上訴。
                    書記官  許  麗  花
中      華      民      國      九十一   年      十一     月    二十七  日
                                                                        Ｉ
